【裁判字號】    97,易,532
【裁判日期】    970709
【裁判案由】    竊盜等
【裁判全文】
臺灣桃園地方法院刑事判決               97年度易字第532號
公  訴  人  臺灣桃園地方法院檢察署檢察官
被      告  乙○○
                    （現羈押在臺灣桃園看守所）
上列被告因竊盜等案件，經檢察官提起公訴（97年度偵字第9267
、10944 號），本院判決如下：
    主  文
乙○○收受贓物，累犯，處有期徒刑伍月；又竊盜，累犯，處有
期徒刑陸月。應執行有期徒刑拾月。
    事  實
一、乙○○前於民國92、93年間因犯偽造文書、搶奪、竊盜、施
    用第二級毒品、恐嚇取財未遂、收受贓物等罪，分別經臺灣
    高等法院以90年度上訴字第304 號判處應執行有期徒刑10月
    、本院以90年度訴字第1579號判處有期徒刑1 年2 月、92年
    度訴字第1292號判處有期徒刑4 月、92年度壢簡字第1694號
    判處有期徒刑6 月、93年度易字第545 號判處有期徒刑5 月
    、93年度壢簡字第1354號判處有期徒刑4 月，上開各罪復經
    本院以95年度聲字第522 裁定應執行有期徒刑3 年4 月，於
    93年1 月12日入監執行，95年9 月28日縮短刑期假釋出監付
    保護管束，96年1 月9 日保護管束期間屆滿以已執行論。詎
    仍不知悔改，於下列時、地為下述犯行：
  (一)乙○○明知真實姓名年籍不詳綽號「阿宏」之成年友人所持
    有之車號F2-6570 號行車執照1 張、林佳慧駕駛執照1 張、
    甲○○駕駛執照1 張、保險卡2 張（係林佳慧於97年3 月19
    日下午1 時30分許，在桃園縣平鎮市○○路附近失竊）及車
    號9476-RY 號行車執照1 張、丁○○身分證1 張、保險卡1
    張（係丁○○於97年3 月26日凌晨2 時30分許，在桃園縣中
    壢市○○○路○ 段28號地下室停車場失竊），均係來源不明
    之贓物，竟於97年3 月間某日，在桃園縣龍潭鄉○○路73巷
    14號，由「阿宏」交付而收受。嗣於97年4 月1 日上午10時
    40分許，在桃園縣龍潭鄉○○路73巷14號為警查獲。
  (二)乙○○另意圖為自己不法之所有，於97年4 月25日凌晨5 時
    30 分 許，在桃園縣龍潭鄉○○街55巷2 號前，以自備鑰匙
    1 支（未扣案），竊得林和正所有車號GT6-309 號重型機車
    ，供己作為代步之用，嗣為警於97年4 月29日晚上8 時許，
    在桃園縣龜山鄉○○○街32號前查獲。
二、案經桃園縣政府警察局中壢分局及八德分局報請台灣桃園地
    方法院檢察署檢察官偵查起訴。
    理  由
壹、程序方面：
一、按除簡式審判程序、簡易程序及第376 條第1 款、第2 款所
    列之罪之案件外，第一審應行合議審判，96年7 月4 日修正
    公布之刑事訴訟法第284 條之1 定有明文。查本案被告乙○
    ○涉犯收受贓物、竊盜案件，經檢察官提起公訴，其所犯為
    刑事訴訟法第376 條第2 款所列之罪，揆諸上開規定，第一
    審無庸行合議審判，合先敘明。
二、被告以外之人於審判外之言詞或書面陳述，除法律有規定者
    外，不得作為證據；被告以外之人於偵查中向檢察官所為之
    陳述，除顯有不可信之情況者外，得為證據；被告以外之人
    於偵查中向檢察官所為之陳述，除顯有不可信之情況者外，
    得為證據；當事人、代理人或辯護人於法院調查證據時，知
    有第159 條第1 項不得為證據之情形，而未於言詞辯論終結
    前聲明異議者，視為有前項之同意。刑事訴訟法第159 條第
    1 項、第159 條之1 第2 項、第159 條之5 就此定有明文。
    經查：證人林佳慧、丁○○、丙○○於警詢中所為陳述及證
    人劉國雄於警詢、偵查中所為之證述，屬被告乙○○以外之
    人於審判外所為之陳述，為傳聞證據，被告乙○○於本院準
    備程序中，就上揭證據之證據能力，表示不爭執，迄本院言
    詞辯論終結前，亦未聲明異議，且本院審酌檢察官所提上開
    證據並非公務員違法取得之證據，無證據力明顯過低之情形
    ，復經本院於審判期日就上開證據進行調查、辯論，依法自
    得作為本案證據。又卷附贓物認領保管單、查獲照片等，非
    屬供述證據，無傳聞法則之適用，均與本案具有關聯性，且
    無證據證明係公務員違法所取得者，自均得採為本案證據。
貳、實體部分：
一、訊之被告乙○○對於上開竊盜及收受贓物之犯罪事實，已於
    偵訊、本院審理時坦白承認，並有證人劉國雄、林佳慧、丁
    ○○、丙○○之證述，並有贓物認領保管單、查獲照片在卷
    可參，足認被告上開自白與事實相符，堪以採信。本件事證
    明確，被告上開犯行洵堪認定，應依法論罪科刑。
三、核被告係犯刑法第349 條第1 項之收受贓物罪、第320 條第
    1 項竊盜罪。被告所犯上開2 罪之間，犯意各別，行為互殊
    ，應予分論併罰。又被告有如事實欄一所載前案科刑執行情
    形，有臺灣高等法院被告前案紀錄表在卷可按，於5 年以內
    再故意犯本件最重本刑為有期徒刑以上之罪，為累犯，應依
    刑法第47條第1 項之規定各加重其刑。爰審酌被告之素行、
    犯罪手段、動機、目的，犯罪所得、所生危害及坦承犯行之
    犯後態度等一切情狀，分別量處如主文所示之刑，並定其應
    執行之刑。又被告所有供本案竊盜犯罪所用之鑰匙1 支，並
    未扣案，且被告亦已供承該物品已丟棄等語在卷可查，是並
    無積極證據證明該等物品尚屬存在，爰不另為沒收之諭知。
據上論斷，應依刑事訴訟法第284 條之1 、第299 條第1 項前段
，刑法第320 條第1 項、第349 條第1 項、第47條第1 項、第51
條第5 款，刑法施行法第1 條之1 第1 項、第2 項前段，判決如
主文。
本案經檢察官林安紜到庭執行職務。
中    華    民    國    97    年    7     月    9     日
                  刑事第一庭  法  官  朱美璘
以上正本證明與原本無異
如不服本判決，應於判決送達後10日內向本院提出上訴狀（應附
繕本），其未敘述上訴理由者，應於上訴期間屆滿後20日內補提
理由書狀於本院，上訴於臺灣高等法院。
                              書記官  谷貞豫
中    華    民    國    97    年    7     月    10    日
附錄本案論罪科刑法條：
中華民國刑法第320條
（普通竊盜罪、竊佔罪）
意圖為自己或第三人不法之所有，而竊取他人之動產者，為竊盜
罪，處5年以下有期徒刑、拘役或5百元以下罰金。
意圖為自己或第三人不法之利益，而竊佔他人之不動產者，依前
項之規定處斷。
前二項之未遂犯罰之。
中華民國刑法第349條
（普通贓物罪）
收受贓物者，處 3 年以下有期徒刑、拘役或 5 百元以下罰金。
搬運、寄藏、故買贓物或為牙保者，處5年以下有期徒刑、拘役
或科或併科1千元以下罰金。
因贓物變得之財物，以贓物論。


司法院資訊處製作；財團法人民間司法改革基金會備份。
